---
title: "Tidyverse - Exercices"
date: '`r stringr::str_to_title(format(Sys.Date(), "%B %Y"))`'
output: pdf_document
---

```{r setup, include=FALSE}
library(tidyverse)
knitr::opts_chunk$set(echo = TRUE)
```

## Iris

Nous considérons le jeu de données `iris`. Répondre aux questions suivantes en utilisant les fonctions du package `dplyr` :

1. Sélectionner les variables `Petal.Width` et `Species`.

2. Construire une table qui contient uniquement les iris d'espèce `versicolor` ou `virginica`.

3. Calculer the nombre d'iris  `setosa` en utilisant `summarise`.

4. Calculer la moyenne de la variable `Petal.Width` pour les iris de l'espèce `versicolor`.

5. Ajouter dans le jeu de données la variable `Sum_Petal` qui correspond à la somme de `Petal.Width` et `Sepal.Width`.

6. Calculer la moyenne et la variance de la variable `Sepal.Length` pour chaque espèce.

## Aviation

Nous considérons la table `hflights` qui contient des informations sur les vols au départ des aéroports *Houston George Bush Intercontinental Airport* (IATA: IAH) et *William P. Hobby Airport* (IATA: HOU),

```{r}
library(hflights)
hflights <- as_tibble(hflights)
```

1. Sélectionner les variables qui se situent entre `Origin` et `Cancelled` de différentes façons.

2. Sélectionner les variables `DepTime`, `ArrTime`, `ActualElapsedTime`, `AirTime`, `ArrDelay` et `DepDelay`.

3. Ajouter une variable `ActualGroundTime` qui correspond à `ActualElapsedTime` moins `AirTime`.

4. Ajouter une variable `AverageSpeed` qui donne la vitesse moyenne du vol et ordonner la table selon les valeurs décroissantes de cette variable.

5. Sélectionner les vols à destination de `JFK`.

6. Calculer le nombre de vols à destination de `JFK`.

7. Créer un résumé de `hflights` qui contient :
      + `n` : le nombre total de vols ;
      + `n_dest`: le nombre total de destinations ;
      + `n_carrier` : le nombre total de compagnies.

8. Créer un résumé de `hflights` qui contient, pour les vols de la compagnie **AA** :
      + le nombre total de vols ;
      + le nombre total de vols annulés ;
      + la valeur moyenne de `ArrDelay` (attention à la gestion des `NA`).

9. Calculer pour chaque compagnie :
      + le nombre total de vols ;
      + La valeur moyenne de `AirTime`.

10. Ordonner les compagnies en fonction des retards moyens au départ.

## Tennis

Nous considérons les données sur les résultats de tennis dans les tournois du Grand Chelem en 2013. Les données, ainsi que le descriptif des variables, se trouvent à l'adresse suivante : 

https://archive.ics.uci.edu/ml/datasets/Tennis+Major+Tournament+Match+Statistics

Nous considérons d'abord le tounoi masculin de Roland Garros. Utiliser les verbes de `dplyr` pour répondre aux questions suivantes.

1. Importer les données.

2. Afficher le nom des adversaires de Roger Federer.

3. Afficher le nom des demi-finalistes.

4. Combien y a t-il eu de points disputés en moyenne par match ? Il faudra penser à ajouter dans la table une variable correspondant au nombre de points de chaque match (verbe `mutate`).

5. Combien y a t-il eu d'aces par match en moyenne ?

6. Combien y a t-il eu d'aces par match en moyenne à chaque tour ?

7. Combien y a t-il eu de doubles fautes au total dans le tournoi ?

8. Importer les données pour le tournoi de Wimbledon masculin de 2013.

9. Concaténer les tables en ajoutant une variable permettant d'identifier le tournoi. On pourra utiliser `bind_rows()` avec l'option `.id`.

10. Afficher les matchs de Federer pour chaque tournoi.

11. Comparer les nombres d'aces par matchs à chaque tours pour les tournois de Roland Garros et Wimbledon.